【裁判字號】    95,上訴,1005
【裁判日期】    951226
【裁判案由】    證券交易法
【裁判全文】
臺灣高等法院高雄分院刑事判決        95年度上訴字第1005號
上  訴  人
即  被  告  甲○○
選任辯護人  陳裕文 律師
            林慶雲 律師
            侯勝昌 律師
上  訴  人
即  被  告  子○○
選任辯護人  鄭曉東 律師
            魏緒孟 律師
上列上訴人等因違反證券交易法案件，不服臺灣高雄地方法院94
年度訴字第2295號中華民國95年3 月31日第一審判決（起訴及移
送原審併辦案號：臺灣高雄地方法院檢察署93年度偵字第19682
號、同署94年度偵字第16945號），提起上訴，本院判決如下：
    主  文
原判決關於甲○○、子○○部分撤銷。
甲○○共同連續違反有價證券之買賣，不得有詐欺之行為之規定
，處有期徒刑年貳月，扣案之空白股東（股權）承購書壹份沒
收。
子○○共同連續違反有價證券之買賣，不得有詐欺之行為之規定
，處有期徒刑年貳月，如附表三編號5 所示之犯罪所得，應發
還被害人丙○○。
    事  實
一、甲○○、子○○均明知證券商須經主管機關之許可及發給許
    可證照，方得營業；非證券商不得經營證券業務。又經營有
    價證券之承銷、自行買賣、行紀、居間、代理，及其他經主
    管機關核准之相關業務，依證券交易法第15條之規定，即屬
    證券商經營之證券業務範圍，非證券商自不得經營該等業務
    。甲○○、子○○亦明知有價證券之買賣，應出以誠信，不
    得有虛偽、詐欺或其他足致他人誤信之行為。
二、詎甲○○竟基於非證券商而經營證券業務犯意及詐欺買賣有
    價證券之概括犯意，於民國（下同）91年10月25日向高雄市
    政府申請設立騰廣科技有限公司（址設高雄市苓雅區○○○
    路10號14樓，下稱騰廣公司，其營業項目不含證券交易法規
    定之由主管機關准許之證券業務），擔任總經理職務，並招
    募與其同具非證券商而經營證券業務之犯意聯絡之業務員毛
    麗婷（即甲○○之胞妹，約於91年騰廣公司成立後，即至該
    公司任職，而於93年間離職）、黃馴書（約自91年間騰廣公
    司成立後，即任職該公司，約工作3 個月後離職）、黃梅蒂
    （約自92年初任職於騰廣公司，約於93年初離職）、黃思穎
    （自91年7 月間任職）等人，於附表一所示之時間，在高雄
    市向附表一所示之戊○○、卯○○、巳○○、丑○○、乙○
    ○及其他不特定人販售升聯國際生物科技股份有限公司（下
    稱升聯公司）未上市（櫃）股票，而經營證券業務，復利用
    該販售股票之機會，與毛麗婷、黃馴書、黃思穎、黃梅蒂，
    共同基於詐欺買賣有價證券之概括犯意聯絡，自91年12月間
    起至92年間止，先後在高雄市、縣以附表一所示之手法，詐
    欺各該被害人戊○○等人以高價買入甲○○以每股約新臺幣
    （下同）11、12元之價格，向不知情之第三人購入之升聯公
    司股票，致被害人戊○○等人受有損害（各次詐騙之時間、
    被害人、行為人、犯罪手法、詐取金額均詳如附表一所示）
    。
三、子○○亦基於非證券商而經營證券業務之犯意及詐欺買賣有
    價證券之概括犯意，自91年間出售保健公司未上市（櫃）股
    票予午○○（詳附表三編號10）前之某時起，與具有犯意聯
    絡之張書銘（即張崇旻）、王福永共同經營不具證券商資格
    之翔億科技有限公司（址設高雄市○○路，下稱翔億公司）
    、登茂科技有限公司（址設高雄市苓雅區○○○路232 號18
    樓，下稱登茂公司），而由張書銘擔任翔億及登茂公司總經
    理，子○○擔任翔億公司副總經理，王福永擔任登茂公司副
    總經理，子○○並負責登茂公司有關聯合聚晶科技股份有限
    公司（下稱聯合聚晶公司）未上市（櫃）公司股票販售事宜
    ，而未經許可販賣保健科技股份有限公司（下稱保健公司）
    、聯合聚晶公司、奇錸公司未上市（櫃）股票予不特定人，
    經營證券業務。子○○因見販售未上市（櫃）股票，有利可
    圖，竟又於93年5 月間成立長虹科技有限公司（址設高雄市
    苓雅區○○○路232 號12樓之1 ，下稱長虹公司，未經公司
    設立登記），並自任副總經理，從事販售聯合聚晶公司股票
    予不特定人之證券業務。而子○○任職上揭3 家公司期間，
    與具犯意聯絡之張書銘、王福永，向外招募與其同具非證券
    商而經營證券業務犯意聯絡之楊尹真（自92年5 、6 月間任
    職翔億或登茂公司，而自93年5 月中旬任職於長虹公司）、
    鍾琤玲（自93年6 月中旬任職長虹公司）、徐文勇（至遲自
    91年間詐騙午○○時即任職於翔億公司，而自92年5 月間起
    任職於登茂公司）、陳威州（自93年4 月起任職於翔億公司
    ）、林峻宇（自92年12月起任職於翔億公司）等人為業務員
    ，於附表三所示時間在高雄市販賣未上市（櫃）股票予呂岳
    勳、林青翰，及附表三所示之己○○、庚○○、寅○○、丙
    ○○、申○○、丁○○、顏志文、楊文宏、午○○暨其他不
    特定人，而經營證券業務，復利用該販售股票之機會，與張
    書銘、王福永、楊尹真、徐文勇、林峻宇、湯芬芳，及自稱
    「張敬潔」、「方淑婉」、「徐昭賢」、「寶哥」、「方淑
    婉」表姐、楊尹真舅舅等不詳成年男女，共同基於詐欺買賣
    有價證券之概括犯意聯絡，以附表三所示（該附表編號3 所
    示者除外）之手法，詐欺被害人己○○等人，致被害人己○
    ○等人受有損害（各次詐騙之時間、被害人、行為人、犯罪
    手法、詐欺金額詳如附表三所示，該附表編號3 所示者除外
    ）。
四、93年間，甲○○、子○○均承上開非證券商而經營證券業務
    之犯意，與張書銘、范金山、林峻宇、陳珮綾、徐文勇、王
    福永、李燕卿、陳威州、李庭萱、李金霖（張書銘、范金山
    、林峻宇、陳珮綾、王福永、李燕卿、陳威州、李庭萱、李
    金霖均未據起訴；徐文勇則經臺灣高雄地方法院檢察署檢察
    官以94年度偵字第12887 號為不起訴處分確定）基於共同犯
    意聯絡，共組集團，未經許可而經營聯合聚晶公司未上市（
    櫃）股票販售之證券業務，渠等並於93年3 月31日於翔億公
    司舉行領導者會議，而甲○○、子○○即基於上開非證券商
    而經營證券業務之犯意，偕與其同具非證券商而經營證券業
    務犯意聯絡之業務員林曉真、黃思穎、黃玉琪、顏玉婷、林
    家薇、徐嘉恩、楊尹真、陳威州及其他人數不詳之成年男女
    ，在高雄市出售聯合聚晶公司股票予附表二及附表三編號3
    所示之辛○○、癸○○、壬○○、未○○及其他不特定人，
    而未經許可經營未上市（櫃）公司股票買賣業務，復利用該
    販售股票之機會，與林曉真、黃思穎、黃玉琪、顏玉婷、林
    家薇、徐嘉恩、楊尹真、陳威州及其他人數不詳之成年男女
    ，共同基於詐欺買賣有價證券之概括犯意聯絡，以附表二及
    附表三編號3 所示之手法，詐欺被害人辛○○等人，致被害
    人辛○○等人受有損害（各次詐騙之時間、被害人、行為人
    、犯罪手法、詐欺金額詳如附表二及附表三編號3 所示）。
五、嗣經人檢舉後，經內政部警政署刑事警察局於93年7 月27日
    在騰廣公司及長虹公司上址及子○○位於高雄市○鎮區○○
    路21號29樓之3 、30樓之5 住處搜索查獲，並在騰廣公司扣
    得甲○○所有供犯罪所用之空白股東（股權）承購書1 份。
六、案經內政部警政署刑事警察局移送臺灣高雄地方法院檢察署
    檢察官偵查起訴，暨移送原審併案審理。
    理  由
壹、程序方面：
    按被告以外之人於審判外之言詞或書面陳述雖不符刑事訴訟
    法第159 條之1 至159 條之4 之規定，而經當事人於審判程
    序同意作為證據，法院審酌該言詞陳述或書面陳述作成時之
    情況，認為適當者，亦得為證據，另當事人或辯護人於法院
    調查證據時，知有刑事訴訟法第159 條第1 項不得為證據之
    情形，而未於言詞辯論終結前聲明異議者，視為有前項之同
    意，刑事訴訟法第159 條之5 定有明文。本件檢察官、辯護
    人及被告等於本院審判時，就原審判決所引用之各項證據（
    含傳聞證據、非傳聞證據及符合法定傳聞法則外之證據）之
    證據能力均表示無意見，且於本院言詞辯論終結前，對於卷
    內具有傳聞證據性質之證據，既均已知情，然皆未聲明異議
    ，本院認該具有傳聞證據性質之證據，並無違法取證之不適
    當情形，以之作為證據使用係屬適當，自得採為被告等犯罪
    事實之證據。
貳、實體方面：
甲、被告甲○○部分
    訊據上訴人甲○○對其非證券商而經營證券業務之事實，固
    坦承不諱，惟否認有何詐欺之犯行，辯稱：伊是正當的販賣
    未上市上櫃股票，該發行股票之公司何時上市上櫃，伊無法
    確定，有時會延期或無法上市上櫃，伊因不瞭解法律而觸法
    ，伊並未詐騙客戶股票一定會上市上櫃云云。經查：
  (一)被告甲○○係址設高雄市苓雅區○○○路10號14樓之騰廣公
    司負責人，其明知證券商須經主管機關之許可及發給許可證
    照，方得營業；非證券商不得經營證券業務，竟未經許可設
    立營業項目不含證券交易法規定之由主管機關准許之證券業
    務之騰廣公司（該公司係於91年10月25日由高雄市政府核准
    設立），並招募業務員從事經營證券販售業務等節，迭據被
    告自檢察官偵查、原審及本院審理時均坦承不諱，並有騰廣
    公司營利事業登記證公示詳細資料1 紙（附於警(一)卷第30頁
    ）、人事章程、員工名冊各1 紙（附於警(二)卷第10、11頁）
    ，復經證人即騰廣公司行政人員林怡伶、業務員黃思穎於警
    詢證述明確（分見警(二)卷第31至34頁、第101 至104 頁），
    而堪認定。
  (二)被告甲○○於成立騰廣公司後，即由業務員毛麗婷、黃梅蒂
    、黃思穎、黃馴書等人，以附表一所示之手法，連續詐騙被
    害人即證人戊○○、卯○○、巳○○、丑○○、乙○○以附
    表一所示之價格買入被告甲○○向不知情之第三人以每股約
    11、12元之價格所買入之升聯公司股票之情，業據該等證人
    結證在卷（詳見附表一），復有戊○○之郵政國內匯款執據
    、繳稅證明、升聯公司股票影本、永誠國際貸款客戶檢核表
    、委託辦理契約各1 份附卷可稽（見併案之高雄市調查處卷
    第15、16、34、38頁、第157 至193 頁），並經被告甲○○
    於原審審理時自承：升聯公司這支股票差不多每股11、12元
    ，價格不固定，價格會波動，貴的時候甚至到20幾元等語（
    見原審卷(二)第240 頁）；參以毛麗婷係化名「毛慧琪」，黃
    梅蒂則化名「黃書萍」分別向證人戊○○、卯○○推銷升聯
    公司股票，毛麗婷甚且佯稱要與戊○○共同出資購買，而於
    前開證人購得股票後，渠等即有意疏遠或躲避，而被告甲○
    ○購入升聯公司股票每股僅11、12元，最貴亦僅20餘元，然
    其賣與附表所示之被害人戊○○等人，每股價格至少74元，
    甚至有高達100 餘元，價金相距實甚懸殊，若非聽信業務員
    不實之保證，依常理渠等應無以如此高之價格購入本身並不
    熟稔之股票。從而，被告甲○○與上開業務員係意在詐騙證
    人戊○○、卯○○、巳○○、丑○○、乙○○，以將低價買
    入之未上市（櫃）股票，高價賣出，而賺取其中利差以獲利
    之情，實堪認定，故被告甲○○辯稱未以詐欺手段販賣未上
    市（櫃）股票予前開證人云云，尚不足信。
  (三)93年3 月31日，甲○○、子○○與張書銘、范金山、林峻宇
    、陳珮綾、徐文勇、王福永、李燕卿、陳威州、李庭萱、李
    金霖等人，在翔億公司舉行領導者會議，會議中決議聯合聚
    晶公司股票之銷售獎金制度、業務員銷售競賽、教育訓練場
    地、培養高階主管等事項，有該領導者會議紀錄1 份在卷（
    見警(二)卷第12 、13 頁）。參以此次領導者會議過後，被告
    甲○○所經營之騰廣公司即自93年4 月間即連續販售聯合聚
    晶公司股票（詳如附表二）、而共同被告即證人子○○所僱
    用之業務員楊尹真、陳威州亦於附表三編號3 所示之時間（
    即93年6 、7 月間）出售聯合聚晶公司股票予證人未○○等
    情，更足以證明被告甲○○、子○○等人於該領導者會議後
    ，係依循該會議內容而販售聯合聚晶公司股票，故渠等該次
    會議確係就聯合聚晶公司股票之買賣事宜而為討論無訛，是
    被告甲○○係與子○○、張書銘、范金山、林峻宇、陳珮綾
    、徐文勇、王福永、李燕卿、陳威州、李庭萱、李金霖等人
    ，基於犯意之聯絡而未經許可販售聯合聚晶公司未上市（櫃
    ）股票，自可認定。
  (四)又被告甲○○於該領導者會議後，即由附表二所示之業務員
    （即附表二「行騙之人」欄所示之人），以該附表所示之手
    法，連續詐騙證人辛○○、癸○○、壬○○之情，業據該等
    證人結證在卷（詳見附表二）；復有辛○○、癸○○所購之
    聯合聚晶公司股票影本附卷可憑（分見警(二)卷第74至78頁、
    83至88頁，原審卷(一)202 至208 頁）；參以證人辛○○3 人
    所購得之聯合聚晶公司股票，係被告甲○○以每股含手續費
    約14至18元之價格向被告張世朋所購得（此亦經證人即被告
    張世朋於警詢證陳甚明，見警(二)卷第36頁），而辛○○等人
    購入每股價格約92元，二者價金相差懸殊，若非聽信業務員
    不實之保證，依諸常理，渠等應無以如此高之價格購入對其
    己身甚為陌生之未上市（櫃）股票。從而，被告甲○○與前
    開業務員係意在詐騙證人辛○○、癸○○、壬○○，以將低
    價買入之未上市（櫃）股票，高價賣出，而賺取其中高額利
    差以獲利之情，實堪認定，故被告甲○○辯稱未以詐欺手段
    販賣未上市（櫃）股票予前開證人等語，尚不足信。
  (五)被告甲○○於原審之辯護人雖為其辯護稱：辛○○等人於購
    買系爭股票時，早已知悉各該股票俱為未上市（櫃）股票，
    則該股票之買賣是否為證券交易法所欲規範之標的，即屬有
    疑，再被告甲○○買賣股票之方法，係向辛○○等特定人銷
    售，而非透過報章、網路等途徑向不特定人為之，自無違反
    證券交易法第175 條可言等語。然查，騰廣公司販賣未上市
    （櫃）股票，係向社會大眾推銷之情，已據共犯即證人黃思
    穎證陳綦詳（見警(二)卷第104 頁），則被告甲○○販售未上
    市（櫃）股票之對象，係社會上不特定之大眾，毫無疑義。
    再證券交易法於89年7 月19日修正施行後，該法第6 條第1
    項規定：「本法所稱之有價證券，謂政府債券、公司股票、
    公司債券及經財政部核定之其他有價證券」，而核與修正前
    所規定之「本法所稱之有價證券，謂政府債券及公開募集、
    發行之公司股票、公司債券及經財政部核定之其他有價證券
    」不同，而可肯認未經公開募集發行之未上市（櫃）公司股
    票於此次證券交易法修正施行後，亦應受證券交易法相關規
    定之規範，且此種規範，並不因買受人是否知悉所買受之有
    價證券為未上市（櫃）股票而有所不同。是辯護人此部所言
    ，亦無可採。
  (六)綜上各情，被告甲○○上揭所辯，尚無可採，事證明確，其
    為非證券商而經營證券業務，及詐欺買賣有價證券之犯行，
    洵堪認定。
乙、被告子○○部分：
    訊據上訴人即被告子○○固坦認其有非證券商而經營販售股
    票證業之事實不諱，惟以伊並未詐欺客戶置辯。經查：
  (一)被告子○○自91年間出售股票予午○○（詳附表三編號10）
    前之某時起，即與張書銘、王福永共同經營翔億公司、登茂
    公司，而由張書銘擔任翔億及登茂公司總經理，子○○擔任
    翔億公司副總經理，王福永擔任登茂公司副總經理，子○○
    並負責登茂公司有關聯合聚晶公司未上市（櫃）公司股票販
    售予不特定人事宜，而從事保健公司、奇錸公司及聯合聚晶
    公司股票販售業務。嗣後被告子○○又於93年5 月成立址設
    高雄市苓雅區○○○路232 號12樓之1 之長虹公司（未經公
    司設立登記），並自任副總經理，從事販售聯合聚晶公司股
    票予不特定人之證券業務等情，業據(1)證人徐文勇於警詢證
    述：登茂公司總經理張書銘、副總子○○、主任楊尹真，我
    自92年5 月間至登茂公司上班，是登茂的副總，只要下面的
    專員及主任有賣出保健公司及聯合聚晶公司的股票，賣出1
    張的錢，我就全部交給子○○，是由子○○副總接洽全部有
    關股票的事宜，登茂公司都是由員工從網路交友中心裏認識
    一些不特定人（如軍人、上班族），認識他們之後，設法介
    紹他們買有關未上市股票的相關事宜，如沒錢就建議他們去
    銀行辦理貸款等語（見警(三)卷第84至86頁）。(2)證人陳威州
    證稱：翔億公司總經理張書銘、副總王福永，我是93年4 月
    份至翔億公司上班，擔任該公司的副總，只要下面的專員及
    主任有賣出聯合聚晶公司的股票，我就給總經理張書銘3 萬
    元，聯合聚晶公司的股票我只是幫子○○接洽相關案件，客
    戶收了錢是交給張書銘總經理，聯合聚晶公司股票的承銷方
    式是向社會大眾推銷等語（見警(三)卷第90至92頁）。(3)證人
    林峻宇證稱：我自92年12月份開始至翔億公司上班，總經理
    是張崇旻，該公司都是從事一些販賣未上市聯合聚晶公司股
    票和桂林山水會員卡等語（見警(三)卷第94頁反面至95頁）。
    (4)證人楊尹真證稱：我從93年5 月長虹公司成立時，就在該
    公司擔任襄理，我們公司目前在販賣聯合聚晶公司股票，1
    單位是1 千股，股價不確定，由副總子○○接洽，至於我接
    洽中的客戶大概有10個左右，都是一些在奇摩聊天室網路上
    認識的朋友，其中大多是電子公司的作業員，還有工程師等
    語（見警(三)卷第47頁反面至48頁）。(5)證人高蘭婷證稱：我
    是自93年5 月間至長虹公司擔任襄理，我們長虹公司是在從
    事建議客戶購買未上市股票，負責人是子○○，我僅負責文
    書工作等語（見警(三)卷第54頁）。(6)證人江振鋒證陳：我是
    從93年6 月至長虹公司擔任主任，我們長虹公司是在從事建
    議客戶購買未上市股票，公司沒有總經理編制，副總經理就
    是子○○，我是負責公司電腦、水電維修及網路維護等業務
    等語（見警(三)卷第63頁）。(7)證人鍾琤玲證稱：我在長虹公
    司擔任主任的職務，任職約1 個多月，因為我們公司主要是
    在賣股票，所以子○○他有教我要如何上網認識朋友（見警
    (三)卷第77、79頁）等語明確。並經被告子○○於警詢自陳：
    長虹科技地點是我承租的，該公司還未向政府登記營利事業
    ，我在公司擔任副總職務，副總是公司最高職務（見警(三)卷
    第3 頁）、保健公司股票買進1 張股票1 千股成本約3 萬元
    ，賣出價格約9 萬元左右，聯合聚晶公司股票買進1 張1 千
    股，成本約2 萬元至2 萬5,000 元不等，賣出是9 萬2,000
    元，但是以1 認1 的方式賣出第2張 的價錢是2 萬3,000 元
    （見警(三)卷第11頁）等語。而受僱於子○○等人之證人徐文
    勇，又曾於附表二編號1 、10 所 示之時間，出賣奇錸公司
    未上市（櫃）股票予己○○、午○○，亦經證人己○○、午
    ○○結證在卷（詳附表二編號1 、10），而堪認定。再本院
    審酌證人徐文勇係登茂公司副總經理，而案外人張書銘（即
    張崇旻）同時擔任登茂及翔億2 家公司總經理，被告子○○
    亦同時任職該2 家公司從事有關未上市（櫃）股票販售事宜
    ，堪認渠等與王福永等人就非證券商而從事股票買賣業務，
    均具犯意之聯絡，而證人午○○既係於91年間，因「張敬潔
    」、徐文勇之推銷，始購買保健公司及奇錸公司未上市（櫃
    ）股票共5 張之情，亦據證人午○○結證在卷（見原審卷(二)
    第83至88頁），是登茂公司、翔億公司係被告子○○與張書
    銘、王福永所共同經營，並成立於91年間出售股票予午○○
    前之某時，茲可認定。另證人徐文勇固於警詢證稱：伊係於
    92年5 月至登茂公司上班；證人楊尹真陳稱：伊係於93 年5
    月間至長虹公司任職（見同上筆錄），惟證人徐文勇早於91
    年間即參與詐騙被害人午○○購買保健公司及奇錸公司股票
    ，之後又連續於92、93年間與他人共同詐騙被害人庚○○、
    寅○○、丙○○、申○○、丁○○購買保健公司股票；而證
    人楊尹真早於92年5 、6 月即與某自稱其舅父之男子共同詐
    騙己○○購買保健公司及奇錸公司股票，繼之又連續於同年
    詐騙庚○○、丁○○、顏志文、楊文宏購買保健公司股票，
    則渠2 人分於92年5 月、93年5 月至登茂公司及長虹公司任
    職前，證人徐文勇至遲應自91年間詐騙午○○時即已任職於
    翔億公司，而證人楊尹真至遲應自92年5 、6 月間詐騙己○
    ○時即已於翔億或登茂公司任職無疑。
  (二)93年3 月31日，甲○○、子○○與張書銘、范金山、林峻宇
    、陳珮綾、徐文勇、王福永、李燕卿、陳威州、李庭萱、李
    金霖等人，在翔億公司舉行領導者會議，會議中決議聯合聚
    晶公司股票銷售之獎金制度、業務員銷售競賽、教育訓練場
    地、培養高階主管等事項，有該領導者會議紀錄1 份在卷（
    見警(二)卷第12、13頁）。再參以如前所述，此次領導者會議
    過後，被告子○○所僱用之業務員楊尹真、陳威州已於附表
    三編號3 所示之時間（即93年6 、7 月間）出售聯合聚晶公
    司股票予證人未○○，而被告甲○○所經營之騰廣公司亦自
    93年4 月間即連續販售騰廣公司股票（詳如附表二）之情，
    更足以證明被告子○○、甲○○係於該領導者會議後，依循
    該會議所示而從事聯合聚晶公司股票之買賣無訛，是被告子
    ○○與甲○○、張書銘、范金山、林峻宇、陳珮綾、徐文勇
    、王福永、李燕卿、陳威州、李庭萱、李金霖等人，基於犯
    意之聯絡而未經許可販售聯合聚晶公司未上市（櫃）股票，
    自可認定。
  (三)被告子○○雖辯稱，伊並未以詐騙手法使附表三所示之人購
    買未上市（櫃）之股票云云。然查，附表三所示之販售股票
    之人，即證人楊尹真、徐文勇、陳威州，或係被告子○○所
    單獨經營之長虹公司業務員，或係被告子○○與人共同經營
    之登茂公司或翔億公司之業務人員，前已述及；又證人己○
    ○等人（如附表三所示）所購入之保健公司股票，係被告子
    ○○以每股30元之價格，向何立聖購買，而聯合聚晶公司股
    票，則係以每股20至25元之價格，向不詳年籍之人所購買之
    情，亦為被告子○○所不爭執（見原審卷(一)第64頁）；再證
    人己○○等人（詳如附表三）係遭楊尹真、徐文勇、陳威州
    等人夥同其他不詳成年男女共同保證該等股票嗣後價格必定
    上揚或上市（櫃）為由，始以如附表所示之高出被告子○○
    購買價格數倍之價錢購入，而於雙方接洽期間，徐文勇不僅
    常以其係楊尹真、湯芬芳、「張敬潔」、「方淑婉」之舅父
    向被害人誆稱，甚至冒稱其係議員或立委助理；楊尹真亦常
    偕同某不詳自稱「徐昭賢」之男子，以其舅父自居；楊尹真
    、湯芬芳、「方淑婉」更有先偽與被害人交往之情，亦據證
    人即被害人己○○、庚○○、未○○、寅○○、丙○○、申
    ○○、丁○○、顏志文、楊文宏、午○○結證在卷（詳見附
    表三），復有證人庚○○、寅○○、丙○○、未○○、申○
    ○、丁○○、午○○所購之保健、聯合聚晶、奇錸公司股票
    影本在卷可稽（見警(三)卷第106 至113 頁、第120 至125 頁
    、第131 至141 頁、第146 至153 頁、第163 頁、第168 至
    173 頁、第193 至197 頁，原審卷(一)第255 至263 頁），是
    如渠等未心存詐騙，何以不告以被害人其真實身分，反須出
    以欺騙之方式，而誘使該等被害人以高價購買渠等並不瞭解
    之未上市（櫃）股票？是渠等係意在詐騙證人己○○等人，
    甚為灼然。證人楊尹真、徐文勇、陳威州，既或係被告子○
    ○所單獨經營之長虹公司業務員，或係被告子○○與人共同
    經營之登茂公司或翔億公司之業務人員，依諸常理，若非於
    公司曾接受被告子○○或其他高階主管之指示，渠等當無以
    觸法之手段為被告子○○或公司賺取暴利之必要，故被告子
    ○○此部分所辯，實難採信。再按證人即如附表三編號3之
    被害人未○○係於93年6 月間，在網路活動上認識楊尹真，
    楊尹真即慫恿未○○購買股票，並介紹陳威州與楊尹真接洽
    ，而於同年7 月間向陳威州購買聯合聚晶公司之股票9000
    股之情，業據其於警詢時陳述明確（見警(三)卷第143 頁），
    核與楊尹真、陳威州所述情節相符（見同上警卷第47頁、92
    頁）。證人未○○於本院審理時雖到庭證稱：購買股票的時
    間是93年初，確切日期忘記了，大概是在農曆過年的時候等
    語（見本院95年11月14日筆錄），與其在警詢時所述之時間
    不符，然查楊尹真係於93年5 月中旬被告子○○之長虹公司
    成立時，始到該公司任職，陳威州則於同年4 月間到翔億公
    司上班，此經證人楊尹真、陳威州於警詢時供明，則93年年
    初農曆過年時，楊尹真、陳威州尚未到前開公司上班，自不
    可能介紹出售股票予未○○，是未○○在本院審理時之證詞
    核與實情不符，應不足取。
  (四)綜上各情，被告子○○上揭所辯，並無可採，事證明確，其
    非證券商而經營證券業務，及詐欺買賣有價證券之犯行，洵
    堪認定。
  (五)公訴意旨認被告子○○於92年11月中旬，由其僱用之徐文勇
    、楊尹真等人分別向呂岳勳、辰○○詐騙，使之以高價購買
    未上市（櫃）之保健公司股票，認被告亦涉犯證券交易法第
    171條之犯行，但查：
    (1)呂岳勳部分：
      證人呂岳勳於92年6 月間在網路聊天室認識湯芬芳後，固
      經由湯芬芳之引介而認識徐文勇，渠等並向呂岳勳說明投
      資保健公司股票之細節，呂岳勳嗣並進而以33萬7 千元之
      價格購買保健公司股票1 張，且自93年4 月間起，渠2人
      即有意不接聽呂岳勳電話等情，固據證人呂岳勳於警詢供
      陳甚明（見警(三)卷第176 至178 頁），惟湯芬芳與徐文勇
      於向呂岳勳推薦保健公司股票時，並未做何保證或承諾，
      僅向呂岳勳說明：一起投資，一定會賺錢等語，亦據證人
      呂岳勳陳明在卷（見同上卷第177 頁），則湯芬芳、徐文
      勇於推薦呂岳勳購買保健公司股票時，實難認有何詐術之
      施用，而檢察官復未舉證證明湯芬芳、徐文勇另有何施用
      詐術致呂岳勳陷於錯誤而購買保健公司股票之行為，自難
      就此部分而為被告子○○不利之認定。子○○此部分被訴
      犯罪尚屬不能證明。
    (2)林青翰部分：
      證人林青翰於92、93年間在網路聊天室認識化名「如意」
      之楊尹真後，固經由楊尹真之引介而認識自稱為楊尹真舅
      父之「徐昭賢」，楊尹真並單獨向林青翰推薦保健公司股
      票投資報酬率甚佳，且表示據「徐昭賢」所述，該支股票
      約3 年後即可回本，而林青翰亦因楊尹真之故而向銀行貸
      款購買保健公司股票1 張等情，固據證人林青翰證述在卷
      （見原審卷(二)第4 至6 頁），並有保健公司股票影本1 張
      附卷可稽（附於同上卷第21頁）。惟林青翰就楊尹真向伊
      推薦保健公司股票時，是否保證一定會上市上櫃，已不復
      記憶，且當初伊購買這支股票時，係想說好的話就賺，不
      好的話就賠，之後，伊與楊尹真之所以未再聯絡，係因伊
      換手機號碼，並非楊尹真不跟伊聯絡等情，亦據證人林青
      翰證述明確（見同上卷第5 、7 頁），是依證人林青翰所
      述，實難遽認楊尹真有何施用詐術使林青翰陷於錯誤而購
      買股票之行為，檢察官復未舉證證明楊尹真另有何施用詐
      術致林青翰購買保健公司股票之行為，就此部分自亦難為
      被告子○○不利之認定。子○○此部分被訴犯罪亦屬不能
      證明。
丙、論罪科刑方面：
    被告甲○○、子○○，係未經主管機關許可之非證券商，然
    經營證券業務，核渠等所為，係違反證券交易法第44條第1
    項之規定（證券交易法雖於95年1 月11日修正施行，惟本條
    項並未經修正），應依同法第175 條之規定處罰；又被告甲
    ○○、子○○，就有價證券之買賣，有詐欺他人之行為，違
    反證券交易法第20條第1 項之規定（證券交易法於95 年1月
    11日修正施行，然本條項亦未經修正），犯罪所得未達1 億
    元以上，應依同法第171 條第1 項第1 款之規定處罰。被告
    甲○○、子○○所犯詐欺買賣有價證券犯行，雖亦該當刑法
    第339 條第1 項之詐欺取財罪之構成要件，惟證券交易法之
    刑罰規定，係屬刑法之特別法，故應優先適用證券交易法之
    規定。被告甲○○、子○○，非證券商而經營證券業務之行
    為，雖先後多次，惟該等行為既均各係被告甲○○3 人在一
    經營業務犯意下被反覆實施，所侵害者又係同一法益，各行
    為獨立性極為薄弱，在刑法評價上，合為一罪之包括評價，
    較為合理，故應論以單純一罪。被告甲○○、子○○，先後
    多次詐欺他人買賣有價證券之行為，均時間緊接，犯罪構成
    要件相同，顯係基於概括犯意反覆所為，各應依修正前刑法
    第56條連續犯之規定論以一罪，並加重其刑。被告甲○○、
    子○○，所犯上開非證券商經營證券業務之行為，及連續詐
    欺他人買賣有價證券之行為二罪間，有方法、目的之牽連關
    係，均應依修正前刑法第55條後段之規定，從一重論以連續
    詐欺他人買賣有價證券行為罪。又被告甲○○、子○○行為
    後，刑法第56條連續犯及第55條牽連犯之規定，業於94年1
    月7 日修正公布刪除，並於95年7 月1 日施行，修正後之刑
    法既已刪除牽連犯及連續犯之規定，則被告等所犯上開二罪
    ，及多犯罪，即應依數罪併罰之規定分論併罰，比較新舊法
    之規定，修正後之規定並非較有利於被告，依刑法第2 條第
    1 項之規定，仍應適用較有利於被告之行為時法即修正前之
    刑法第56條規論以連續犯，及依修正前刑法第55條牽連犯之
    規定從一重詐欺他人買賣有價證券罪。又證券交易法第171
    條於93年4 月28日修正公布施行，其法定刑由7 年以下有期
    徒刑修正為3 年以上10年以下有期徒刑，被告等詐欺他人販
    賣有價證券之行為，係由修正前延續至修正後，依連續犯從
    一重論處，自應依修正後之證券交易法171 條處斷，併此
    明。被告甲○○就前揭犯罪事實二之非證券商而經營證券業
    務之行為部分，與毛麗婷、黃梅蒂、黃思穎、黃馴書，各自
    渠等任職之日起，均具犯意聯絡及行為分擔，應論以共同正
    犯。被告子○○就前揭犯罪事實三之非證券商而經營證券業
    務之行為部分，與張書銘、王福永、楊尹真、鍾琤玲、徐文
    勇、陳威州、林峻宇，各自渠等任職之日起，皆具犯意聯絡
    及行為分擔，應論以共同正犯。被告甲○○、子○○就前揭
    犯罪事實四非證券商而經營證券業務之行為部分，與張書銘
    、范金山、林峻宇、陳珮綾、徐文勇、王福永、李燕卿、陳
    威州、李庭萱、李金霖、林曉真、黃思穎、黃玉琪、顏玉婷
    、林家薇、徐嘉恩、楊尹真、陳威州及其他人數不詳之成年
    男女，分自93年3 月31日領導者會議開會後，及該等業務員
    任職之日起，具犯意聯絡及行為分擔，亦應論以共同正犯。
    又被告甲○○就前揭犯罪事實二之詐欺他人買賣有價證券之
    行為部分，與毛麗婷、黃梅蒂、黃思穎、黃馴書，各自渠等
    任職日起，均具犯意聯絡及行為分擔，應論以共同正犯。被
    告子○○就前揭犯罪事實三之詐欺他人買賣有價證券之行為
    部分，與張書銘、王福永、楊尹真、徐文勇、林峻宇，各自
    渠等任職之日起，亦有犯意之聯絡及行為之分擔；前開之人
    ，並與湯芬芳，及自稱「張敬潔」、「方淑婉」、「徐昭賢
    」、「寶哥」、「方淑婉」表姐、楊尹真舅舅等不詳成年男
    女，就渠等各自詐騙被害人之行為間，有犯意聯絡及行為分
    擔，應論以共同正犯。被告甲○○、子○○就前揭犯罪事實
    四之詐欺他人買賣有價證券之行為部分，與張書銘、范金山
    、林峻宇、陳珮綾、徐文勇、王福永、李燕卿、李庭萱、李
    金霖、林曉真、黃思穎、黃玉琪、顏玉婷、林家薇、徐嘉恩
    、楊尹真、陳威州及其他人數不詳之成年男女，咸具犯意聯
    絡及行為分擔，亦應論以共同正犯。檢察官就被告甲○○犯
    罪事實四部分之犯行，認與被告張世朋成立共犯，然原審業
    已認定張世朋此部分被訴犯罪不能成立，且經判決確定，故
    檢察官此部分認定尚有未洽；其餘犯罪事實又僅就黃思穎、
    黃玉琪、顏玉婷、林家薇部分，論究共犯責任，亦有未合。
    另檢察官就被告子○○犯罪事實三部分之犯行，認與被告何
    立聖成立共犯，然何立聖業經原審判決無罪確定，故檢察官
    此部分認定尚有誤會；其餘犯罪部分，則僅論究楊尹真、徐
    文勇、陳威州，「張敬潔」、「方淑婉」、「徐昭賢」、「
    方淑婉」等人共犯責任，亦有未洽，又檢察官就附表一所示
    之經營證券業務及詐欺買賣有價證券之犯行雖未起訴，然該
    部分與本件論罪部分，或有單純一罪，或有連續犯之裁判上
    一罪關係，前已述及，自為起訴效力所及，本院自得併予審
    理。
丁、原審予以論罪科刑，固非無見；然查：(一)如附表二編號1 被
    告甲○○詐欺辛○○購買聯合聚晶公司股票之時間係在93年
    6 月9 日，此經證人辛○○於本院審理時到庭結證稱：伊係
    向銀行貸款購買上開股票，貸款日期是93年6 月9 日等語，
    並提出貸款資料供本院查驗無誤，乃原判決認辛○○購買股
    票時間係93年4 、5 月間，已與事實不符: (二)如附表三編號
    6 被告子○○詐欺申○○購買保健科技股票之時間係在92年
    12月5 日，此經證人申○○於本院審理時結證稱：「（警詢
    時）我沒講說93年年底，我是在92年12月買的」等語，並當
    庭提出保健科技公司股票轉讓登記表為證，確實記載其取得
    股票時間為92年12月5 日，原判決認申○○購買股票之時間
    係93年底，亦與實情不符；(三)本院審理中被告甲○○已與全
    部之被害人達成和解，被告子○○除被害人丙○○部分外，
    亦已與其他全部被害人完成和解，原判決就此情未及審酌，
    亦有未洽，被告等上訴否認有詐欺他人購買有價證券之犯行
    ，雖無理由，惟原判決既有可議，即屬無可維持，應由本院
    將原判決被告甲○○、子○○部分撤銷，審酌被告甲○○、
    子○○未經許可即經營證券商業務，有使國家經濟交易秩序
    目的失衡之虞，被告甲○○、子○○復以詐欺手段販賣該等
    未上市（櫃）公司股票，不僅對被害人造成財產上之損害，
    更對社會整體經濟存有不良之影響，又被告甲○○、子○○
    犯後均坦承部分犯行，甲○○且業與全部之被害人戊○○、
    卯○○、巳○○、丑○○、乙○○、辛○○、癸○○、壬○
    ○等人和解，而子○○除被害人丙○○外，亦已與其他被害
    人己○○、柯俊宇、未○○、寅○○、申○○、丁○○、顏
    志文、楊文宏、午○○等人和解，有和解書及撤回告訴狀影
    本附卷可稽，並經證人癸○○、辛○○、未○○、申○○、
    壬○○到庭證述確已和解無誤，而被害人丙○○部分，丙○
    ○已向原審法院提起民事賠償損害訴訟，丙○○堅持除欲取
    得購買之股票外，並要被告子○○賠償120 萬元，被告子○
    ○則除股票給予丙○○外，只同意賠償60萬元，致和解未能
    成立，此情業經被告子○○及證人丙○○供明在卷，足見被
    告甲○○、子○○確有悔悟之事實，且積極彌補被害人之損
    害，犯後態度堪稱良好等一切情狀，爰各予從寬科處有期徒
    刑年貳月，在騰廣公司扣得之空白股東（股權）認購書1
    份，係被告甲○○單獨所有，供經營證券業務犯罪所用之物
    ，業據被告甲○○陳明在卷（見原審卷(二)第212 頁）；爰依
    刑法第38條第1 項第2 款之規定予以宣告沒收。至起訴書雖
    記載尚在騰廣公司扣得認股人認購單1 張；在長虹公司扣得
    之股權承購書1 份，及員工薪資簿、資金基本語法、股票答
    客問、認股人認購單、保健公司印刷品各1 本，惟經原審核
    對移審之扣押物，除前開被告甲○○所有之空白股東（股權
    ）認購書1 份，並無上揭起訴書所載之物扣案，經詢以臺灣
    高雄地方法院檢察署贓物庫，其亦不知該等物品現在何處，
    此有原審法院電話紀錄3 紙在卷（附於原審卷(二)第138 、13
    9 、142 頁）。檢察官既未能提出該等物品供被告辨識，自
    不得以之做為認定被告犯罪事實存否之證據，且本院自亦無
    得遽然認該等物品，各係被告所有，供犯罪所用或預備供犯
    罪所用之物，而予以宣告沒收，附此敘明。附表三編號10所
    示之金額，屬被告子○○違反證券交易法第171 條第1 項第
    1 款犯罪所得之財物，自應依同條第6 項之規定，發還予被
    害人丙○○。至附表一、附表二及附表三編號5 以外所示之
    金額，雖亦分屬被告甲○○、子○○違反證券交易法第171
    條第1 項第1 款犯罪之所得，而本應發還各該被害人，惟該
    等被害人既業經與被告甲○○、子○○及甲○○之共犯毛麗
    婷、被告子○○之共犯徐文勇達成民事和解（詳各該附表所
    示），渠等顯已拋棄和解金額以外之損害賠償請求權，揆諸
    證券交易法第171 條第6 項之立法意旨，自無庸就渠等此部
    分之權利，再予保護，又該等所得，亦非屬犯人所有，故被
    告甲○○、子○○此部分犯罪所得財物，自無再為發還各該
    被害人之諭知之必要。至被告子○○被訴向吳岳勳、林青翰
    詐欺購買有價證券犯罪不能證明部分，因檢察官認與科刑部
    分有連續犯之裁判上一罪關係，爰不另為無罪之諭知。
戊、原審同案被告張世朋、何立聖部分，業經原判決分別科刑及
    諭知無罪確定，故不另論列。
據上論斷，應依刑事訴訟法第369 條第1 項前段、第364 條、第
299 條第1 項前段，證券交易法第44條第1 項、第175 條、第20
條第1 項、第171 條第1 項第1 款、第6 項，刑法第11條前段、
第28條、第38條第1 項第2 款，修正前刑法第56條、第55條，判
決如主文。
本案經檢察官許月雲到庭執行職務。
中    華    民    國    95    年    12    月    26    日
                  刑事第四庭    審判長法  官   蕭權閔
                                      法  官   吳進寶
                                      法  官   陳吉雄
以上正本證明與原本無異。
如不服本判決應於收受本判決後10日內向本院提出上訴書狀，其
未敘述上訴理由者，並得於提起上訴後10日內向本院補提理由書
狀（均須按他造當事人之人數附繕本）「切勿逕送上級法院」。
中    華    民    國    95    年    12    月    27    日
                                      書記官   梁美姿
附錄本件判決論罪科刑法條：
證券交易法第20條第1項
有價證券之募集、發行、私募或買賣，不得有虛偽、詐欺或其他
足致他人誤信之行為。
證券交易法第44條第1項
證券商須經主管機關之許可及發給許可證照，方得營業；非證券
商不得經營證券業務。
證券交易法第171條第1項第1款、第6項
有下列情事之一者，處 3 年以上 10 年以下有期徒刑，得併科
新臺幣1 千萬元以上2 億元以下罰金：
一、違反第20條第1 項、第2 項、第155 條第1 、5 或第157 條
    之1 第一項之規定者。
犯第 1 項或第 2 項之罪者，其因犯罪所得財物或財產上利益，
除應發還被害人、第三人或應負損害賠償金額者外，以屬於犯人
者為限，沒收之。如全部或一部不能沒收時，追徵其價額或以其
財產抵償之。
證券交易法第175條
違反第18條第1 項、第22條、第28條之2 第1 項、第43條第1 項
、第43條之1 第2 項、第3 項、第43條之5 第2 項、第3 項、第
43條之6 第1 項、第44條第1 項至第3 項、第60條第1 項、第62
條第1 項、第93條、第96條至第98條、第116 條、第120 條或第
160 條之規定者，處2 年以下有期徒刑、拘役或科或併科新臺幣
180 萬元以下罰金。
附表一：
┌──┬───┬────┬────┬───┬────┬────┬────────────┬───┐
│編號│被害人│購買時間│購買數量│總金額│行騙之人│股票種類│詐 騙 手 法             │備  註│
│    │      │（民國）│（每張1 │（新臺│        │        │                        │      │
│    │      │        │千股）  │幣）  │        │        │                        │      │
├──┼───┼────┼────┼───┼────┼────┼────────────┼───┤
│ 1  │戊○○│92年1、2│10張    │74萬元│毛麗婷  │升聯國際│毛麗婷化名「毛慧琪」向李│見原審│
│    │      │月間    │        │      │        │生物科技│長記詐稱升聯公司股票現值│卷(二)第│
│    │      │        │        │      │        │股份有限│最少140元以上，保證將於 │33至40│
│    │      │        │        │      │        │公司未上│92年底上市、上櫃，前景不│頁。  │
│    │      │        │        │      │        │市（櫃）│錯會賺錢，為取信戊○○，│此部分│
│    │      │        │        │      │        │股票    │並偽稱將與戊○○合資購買│甲○○│
│    │      │        │        │      │        │        │20張（即毛麗婷與戊○○各│、毛麗│
│    │      │        │        │      │        │        │購買10張），戊○○因此陷│婷業與│
│    │      │        │        │      │        │        │於錯誤，乃透過毛麗婷向銀│戊○○│
│    │      │        │        │      │        │        │行貸款出資購買前揭股票。│達成民│
│    │      │        │        │      │        │        │毛麗婷於92年農曆年間，在│事和解│
│    │      │        │        │      │        │        │高雄市文化中心茶坊將前開│，有和│
│    │      │        │        │      │        │        │股票交予戊○○後，即有意│解書1 │
│    │      │        │        │      │        │        │疏遠，嗣戊○○始知受騙。│份在卷│
│    │      │        │        │      │        │        │                        │（附於│
│    │      │        │        │      │        │        │                        │同上卷│
│    │      │        │        │      │        │        │                        │第55頁│
│    │      │        │        │      │        │        │                        │）。  │
├──┼───┼────┼────┼───┼────┼────┼────────────┼───┤
│ 2  │卯○○│91年12月│6張     │44萬4 │黃梅蒂、│升聯國際│黃梅蒂化名「黃書萍」，夥│見原審│
│    │      │間      │        │千元  │黃思穎  │生物科技│同黃思穎向卯○○詐稱升聯│卷(二)第│
│    │      │        │        │      │        │股份有限│公司股票將於3個月內上櫃 │40至45│
│    │      │        │        │      │        │公司未上│，屆時每股會漲到120元， │頁。  │
│    │      │        │        │      │        │市（櫃）│一定會賺錢，卯○○因此陷│此部分│
│    │      │        │        │      │        │股票    │於錯誤，乃出資購買前揭股│甲○○│
│    │      │        │        │      │        │        │票。黃梅蒂於92年1月間， │業與黃│
│    │      │        │        │      │        │        │在高雄縣鳳山市某地將前開│暐倫達│
│    │      │        │        │      │        │        │股票交予卯○○後，即與黃│成民事│
│    │      │        │        │      │        │        │思穎2人即刻意躲避，嗣黃 │和解，│
│    │      │        │        │      │        │        │暐倫始知受騙。          │有和解│
│    │      │        │        │      │        │        │                        │書1份 │
│    │      │        │        │      │        │        │                        │在卷（│
│    │      │        │        │      │        │        │                        │附於同│
│    │      │        │        │      │        │        │                        │上卷第│
│    │      │        │        │      │        │        │                        │91頁）│
│    │      │        │        │      │        │        │                        │。    │
├──┼───┼────┼────┼───┼────┼────┼────────────┼───┤
│ 3  │巳○○│92年間  │6張     │75萬元│黃思穎、│升聯國際│黃思穎於網路上認識巳○○│見原審│
│    │      │        │        │      │黃梅蒂  │生物科技│後，即夥同黃梅蒂向巳○○│卷(二)第│
│    │      │        │        │      │        │股份有限│佯稱升聯公司及技發公司約│45至50│
│    │      │        │        │      │        │公司、技│於1年後會上市、上櫃，一 │頁。  │
│    │      │        │        │      │        │發科技股│定會賺錢，巳○○因此陷於│此部分│
│    │      │        │        │      │        │份有限公│錯誤，乃透過黃思穎向銀行│甲○○│
│    │      │        │        │      │        │司未上市│貸款出資購買前揭股票。黃│與溫豐│
│    │      │        │        │      │        │（櫃）股│思穎之後在高雄市○○路圓│聯達成│
│    │      │        │        │      │        │票      │環附近之古德曼咖啡廳將前│民事和│
│    │      │        │        │      │        │        │開股票交予巳○○後，即刻│解，有│
│    │      │        │        │      │        │        │意躲避，嗣巳○○始知受騙│和解書│
│    │      │        │        │      │        │        │。                      │1份在 │
│    │      │        │        │      │        │        │                        │卷（附│
│    │      │        │        │      │        │        │                        │於同上│
│    │      │        │        │      │        │        │                        │卷第92│
│    │      │        │        │      │        │        │                        │頁）。│
├──┼───┼────┼────┼───┼────┼────┼────────────┼───┤
│ 4  │丑○○│92年2 月│10張    │74萬元│毛麗婷、│升聯國際│毛麗婷、黃馴書向丑○○誆│見原審│
│    │      │間      │        │      │黃馴書  │生物科技│稱升聯公司股票於其購買後│卷(二)第│
│    │      │        │        │      │        │股份有限│2 年一定會上櫃，股價可上│152 至│
│    │      │        │        │      │        │公司未上│翻至每股80、90元，丑○○│158 頁│
│    │      │        │        │      │        │市（櫃）│因此陷於錯誤，乃出資購買│。    │
│    │      │        │        │      │        │股票    │前揭股票。              │此部分│
│    │      │        │        │      │        │        │                        │甲○○│
│    │      │        │        │      │        │        │                        │業與黃│
│    │      │        │        │      │        │        │                        │志榮達│
│    │      │        │        │      │        │        │                        │成民事│
│    │      │        │        │      │        │        │                        │和解，│
│    │      │        │        │      │        │        │                        │有和解│
│    │      │        │        │      │        │        │                        │書1 份│
│    │      │        │        │      │        │        │                        │在卷（│
│    │      │        │        │      │        │        │                        │附於同│
│    │      │        │        │      │        │        │                        │上卷第│
│    │      │        │        │      │        │        │                        │72頁）│
│    │      │        │        │      │        │        │                        │。    │
├──┼───┼────┼────┼───┼────┼────┼────────────┼───┤
│ 5  │乙○○│92年間  │1張     │7萬6千│毛麗婷  │升聯國際│毛麗婷向乙○○誆稱升聯公│見原審│
│    │      │        │        │元    │        │生物科技│司股票於其購買後之隔年必│卷(二)第│
│    │      │        │        │      │        │股份有限│定會上市、上櫃，之後股價│145 至│
│    │      │        │        │      │        │公司未上│可上翻至每股80、90元，一│149 頁│
│    │      │        │        │      │        │市（櫃）│定會賺錢，乙○○因此陷於│。    │
│    │      │        │        │      │        │股票    │錯誤，乃出資購買前揭股票│此部分│
│    │      │        │        │      │        │        │。                      │毛麗婷│
│    │      │        │        │      │        │        │                        │業與王│
│    │      │        │        │      │        │        │                        │培宇達│
│    │      │        │        │      │        │        │                        │成民事│
│    │      │        │        │      │        │        │                        │和解，│
│    │      │        │        │      │        │        │                        │有和解│
│    │      │        │        │      │        │        │                        │書1份 │
│    │      │        │        │      │        │        │                        │在卷（│
│    │      │        │        │      │        │        │                        │附於同│
│    │      │        │        │      │        │        │                        │上卷第│
│    │      │        │        │      │        │        │                        │141頁 │
│    │      │        │        │      │        │        │                        │）。  │
└──┴───┴────┴────┴───┴────┴────┴────────────┴───┘
附表二：
┌──┬───┬────┬────┬───┬────┬────┬────────────┬───┐
│編號│被害人│購買時間│購買數量│總金額│行騙之人│股票種類│詐 騙 手 法             │備  註│
│    │      │（民國）│（每張1 │（新臺│        │        │                        │      │
│    │      │        │千股）  │幣）  │        │        │                        │      │
├──┼───┼────┼────┼───┼────┼────┼────────────┼───┤
│ 1  │辛○○│93年6 月│5張     │46萬元│林曉真、│聯合聚晶│林曉真及黃思穎向辛○○詐│見原審│
│    │      │9日     │        │      │黃思穎  │科技股份│稱聯合聚晶公司股票未來必│卷(一)第│
│    │      │        │        │      │        │有限公司│定上市、上櫃，且有利可圖│99至  │
│    │      │        │        │      │        │未上市（│，為取信辛○○，並偽稱林│107 頁│
│    │      │        │        │      │        │櫃）股票│曉真將與辛○○合資購買10│。    │
│    │      │        │        │      │        │        │張（即林曉真與辛○○各購│      │
│    │      │        │        │      │        │        │買5 張），辛○○因此陷於│      │
│    │      │        │        │      │        │        │錯誤，乃透過黃思穎向銀行│      │
│    │      │        │        │      │        │        │貸款出資購買前揭股票。嗣│      │
│    │      │        │        │      │        │        │林曉真則分2 次，在高雄市│      │
│    │      │        │        │      │        │        │河東全家便利超商樓下及新│      │
│    │      │        │        │      │        │        │崛江附近某餐廳將辛○○所│      │
│    │      │        │        │      │        │        │購買之股票交予辛○○，惟│      │
│    │      │        │        │      │        │        │因該股票迄未上市（櫃），│      │
│    │      │        │        │      │        │        │辛○○始知受騙。        │      │
├──┼───┼────┼────┼───┼────┼────┼────────────┼───┤
│ 2  │癸○○│93年5 月│6張     │58萬8 │黃玉琪、│聯合聚晶│黃玉琪及黃思穎向癸○○誆│見原審│
│    │      │間      │        │千元  │黃思穎  │科技股份│稱聯合聚晶公司股票將於民│卷(一)第│
│    │      │        │        │      │        │有限公司│國94年間上市、上櫃，股票│182 至│
│    │      │        │        │      │        │未上市（│價值將會上揚好幾倍，為取│191 頁│
│    │      │        │        │      │        │櫃）股票│信於癸○○，並偽稱黃玉琪│。    │
│    │      │        │        │      │        │        │將與癸○○合資購買8張（ │      │
│    │      │        │        │      │        │        │即癸○○購買6 張，黃玉琪│      │
│    │      │        │        │      │        │        │購買2 張），癸○○因此陷│      │
│    │      │        │        │      │        │        │於錯誤，乃透過黃思穎向銀│      │
│    │      │        │        │      │        │        │行貸款出資購買前揭股票。│      │
│    │      │        │        │      │        │        │嗣黃玉琪則於高雄市○○路│      │
│    │      │        │        │      │        │        │之綠川小鋪將癸○○所購買│      │
│    │      │        │        │      │        │        │之股票交予癸○○，惟因該│      │
│    │      │        │        │      │        │        │股票迄未上市（櫃），曾健│      │
│    │      │        │        │      │        │        │立始知受騙。            │      │
├──┼───┼────┼────┼───┼────┼────┼────────────┼───┤
│ 3  │壬○○│93年4 月│1張     │9 萬2 │顏玉婷、│聯合聚晶│顏玉婷、林家薇、徐嘉恩及│見原審│
│    │      │下旬    │        │千元  │林家薇、│科技股份│前開不詳男女向壬○○誆稱│卷(一)第│
│    │      │        │        │      │徐嘉恩及│有限公司│聯合聚晶公司相當賺錢，其│192 至│
│    │      │        │        │      │其他人數│未上市（│公司股票將於約半年後間上│198 頁│
│    │      │        │        │      │不詳之成│櫃）股票│市、上櫃，壬○○因此陷於│。    │
│    │      │        │        │      │年男女  │        │錯誤，乃透過黃思穎向銀行│      │
│    │      │        │        │      │        │        │貸款出資購買前揭股票。嗣│      │
│    │      │        │        │      │        │        │顏玉婷則於高雄市○○路之│      │
│    │      │        │        │      │        │        │金礦咖啡廳將壬○○所購買│      │
│    │      │        │        │      │        │        │之股票交予壬○○，之後，│      │
│    │      │        │        │      │        │        │渠與林家薇、徐嘉恩等人即│      │
│    │      │        │        │      │        │        │避不見面，壬○○始知受騙│      │
│    │      │        │        │      │        │        │。                      │      │
└──┴───┴────┴────┴───┴────┴────┴────────────┴───┘
附表三：
┌──┬───┬────┬────┬───┬────┬────┬────────────┬───┐
│編號│被害人│購買時間│購買數量│總金額│行騙之人│股票種類│詐 騙 手 法             │備  註│
│    │      │（民國）│（每張1 │（新臺│        │        │                        │      │
│    │      │        │千股）  │幣）  │        │        │                        │      │
├──┼───┼────┼────┼───┼────┼────┼────────────┼───┤
│ 1  │己○○│92年5 、│2張     │20餘萬│楊尹真及│保健科技│楊尹真及某自稱其舅舅之不│見原審│
│    │      │6 月間  │        │元    │自稱楊尹│股份有限│詳男子，向己○○佯稱該不│卷(一)第│
│    │      │        │        │      │真舅舅之│公司、奇│詳男子係議員助理，且保健│227 至│
│    │      │        │        │      │不詳成年│錸公司未│及奇錸公司係生化公司，購│237 頁│
│    │      │        │        │      │男子    │上市（櫃│買該公司股票約1 、2 年後│。    │
│    │      │        │        │      │        │）股票  │價格會上揚，必會賺錢，為│      │
│    │      │        │        │      │        │        │取信己○○，並偽稱楊尹真│      │
│    │      │        │        │      │        │        │將與己○○一起就前開2 家│      │
│    │      │        │        │      │        │        │公司股票，各購買1 張，致│      │
│    │      │        │        │      │        │        │己○○陷於錯誤，乃透過上│      │
│    │      │        │        │      │        │        │開不詳男子向銀行貸款出資│      │
│    │      │        │        │      │        │        │購買前揭股票。詎楊尹真2 │      │
│    │      │        │        │      │        │        │人取得前開款項後，即刻意│      │
│    │      │        │        │      │        │        │躲避己○○，且未交付該股│      │
│    │      │        │        │      │        │        │票予己○○，己○○始知受│      │
│    │      │        │        │      │        │        │騙。                    │      │
├──┼───┼────┼────┼───┼────┼────┼────────────┼───┤
│ 2  │庚○○│92年9至 │8張     │110萬4│楊尹真、│保健科技│楊尹真及徐文勇向庚○○佯│見原審│
│    │      │11月間某│        │千元  │徐文勇  │股份有限│稱徐文勇係楊尹真之舅，擔│卷(一)第│
│    │      │日      │        │      │        │公司未上│任某高雄市議員助理，且保│237 至│
│    │      │        │        │      │        │市（櫃）│健公司係生技公司，該公司│242 頁│
│    │      │        │        │      │        │股票    │股票於93年3月間必定上櫃 │。    │
│    │      │        │        │      │        │        │，且價格將上漲至200多元 │      │
│    │      │        │        │      │        │        │，又如庚○○購買該支股票│      │
│    │      │        │        │      │        │        │，楊尹真將與之交往，致柯│      │
│    │      │        │        │      │        │        │俊字陷於錯誤，乃透過渠等│      │
│    │      │        │        │      │        │        │向銀行貸款出資購買前揭股│      │
│    │      │        │        │      │        │        │票。嗣楊尹真於92年11月間│      │
│    │      │        │        │      │        │        │，在高雄市漢神百貨公司將│      │
│    │      │        │        │      │        │        │上開股票交予庚○○，惟因│      │
│    │      │        │        │      │        │        │該股票迄未上櫃，庚○○始│      │
│    │      │        │        │      │        │        │知受騙。                │      │
├──┼───┼────┼────┼───┼────┼────┼────────────┼───┤
│ 3  │未○○│93年年初│9張     │69萬元│楊尹真、│聯合聚晶│楊尹真先偽與未○○交往，│見原審│
│    │      │        │        │      │陳威州  │股份有限│嗣則介紹陳威州與未○○相│卷(一)第│
│    │      │        │        │      │        │公司未上│識，楊尹真與陳威州並向劉│244 至│
│    │      │        │        │      │        │市（櫃）│賢佯稱陳威州係楊尹真之舅│263 頁│
│    │      │        │        │      │        │股票    │，而聯合聚晶股票於93年底│。    │
│    │      │        │        │      │        │        │會上櫃，且楊尹真將與劉進│      │
│    │      │        │        │      │        │        │賢共同投資，致未○○陷於│      │
│    │      │        │        │      │        │        │錯誤，乃出資購買前揭股票│      │
│    │      │        │        │      │        │        │。嗣楊尹真與陳威州於高雄│      │
│    │      │        │        │      │        │        │市某不詳餐廳將前開股票交│      │
│    │      │        │        │      │        │        │予未○○後，因本案爆發，│      │
│    │      │        │        │      │        │        │楊尹真即自94年2、3月間避│      │
│    │      │        │        │      │        │        │不見面，未○○始知受騙。│      │
├──┼───┼────┼────┼───┼────┼────┼────────────┼───┤
│ 4  │寅○○│93年4 月│6張     │78萬元│湯芬芳、│保健科技│湯芬芳先偽與寅○○交往，│見原審│
│    │      │間      │        │      │徐文勇  │股份有限│嗣則向寅○○詎稱徐文勇係│卷(一)第│
│    │      │        │        │      │        │公司未上│湯芬芳之舅，擔任議員助理│274 至│
│    │      │        │        │      │        │市（櫃）│，並介紹2人認識，徐文勇 │277 頁│
│    │      │        │        │      │        │股票    │與湯芬芳向寅○○謊稱保健│。    │
│    │      │        │        │      │        │        │公司股票將於94年1月間上 │此部分│
│    │      │        │        │      │        │        │櫃，且配息配得不錯，為取│徐文勇│
│    │      │        │        │      │        │        │信寅○○，湯芬芳並偽稱將│業與黃│
│    │      │        │        │      │        │        │與寅○○各買6張股票，致 │智聖達│
│    │      │        │        │      │        │        │寅○○陷於錯誤，乃透過徐│成民事│
│    │      │        │        │      │        │        │文勇向銀行貸款購買前揭股│和解，│
│    │      │        │        │      │        │        │票。詎湯芬芳於將前開股票│有和解│
│    │      │        │        │      │        │        │交予寅○○後，即刻意躲避│書1份 │
│    │      │        │        │      │        │        │，寅○○始知受騙。      │在卷（│
│    │      │        │        │      │        │        │                        │附於調│
│    │      │        │        │      │        │        │                        │閱之93│
│    │      │        │        │      │        │        │                        │年度他│
│    │      │        │        │      │        │        │                        │字第37│
│    │      │        │        │      │        │        │                        │69號卷│
│    │      │        │        │      │        │        │                        │第56、│
│    │      │        │        │      │        │        │                        │57頁）│
│    │      │        │        │      │        │        │                        │。    │
├──┼───┼────┼────┼───┼────┼────┼────────────┼───┤
│ 5  │丙○○│92年6月 │11張    │127萬 │「張敬潔│保健科技│「張敬潔」及徐文勇誆稱徐│見原審│
│    │      │        │        │1千元 │」、徐文│股份有限│文勇係張敬潔之舅，擔任立│卷(一)第│
│    │      │        │        │      │勇      │公司未上│委助理，有內線消息，得知│278 至│
│    │      │        │        │      │        │市（櫃）│保健公司股票將於93年年初│292 頁│
│    │      │        │        │      │        │股票    │上市、上櫃，上市後必會賺│。    │
│    │      │        │        │      │        │        │錢，為取信丙○○，張敬潔│      │
│    │      │        │        │      │        │        │並佯稱其亦將購買約12、13│      │
│    │      │        │        │      │        │        │張之保健公司股票，丙○○│      │
│    │      │        │        │      │        │        │因之陷於錯誤，乃透過徐文│      │
│    │      │        │        │      │        │        │勇向銀行貸款出資購買前揭│      │
│    │      │        │        │      │        │        │股票。詎張敬潔2人於92年9│      │
│    │      │        │        │      │        │        │、10月間，在高雄市大遠百│      │
│    │      │        │        │      │        │        │百貨公司內將前開股票交付│      │
│    │      │        │        │      │        │        │丙○○後，即刻意躲避，吳│      │
│    │      │        │        │      │        │        │德一始知受騙。          │      │
├──┼───┼────┼────┼───┼────┼────┼────────────┼───┤
│ 6  │申○○│92年12月│1張     │34萬元│「方淑婉│保健科技│方淑婉先偽與申○○交往，│見原審│
│    │      │        │        │      │」、徐文│股份有限│並向申○○謊稱徐文勇係其│卷(一)第│
│    │      │        │        │      │勇、「寶│公司未上│舅舅，嗣方淑婉、徐文勇、│283 至│
│    │      │        │        │      │哥」，及│市（櫃）│寶哥，及自稱方淑婉表姐之│287 頁│
│    │      │        │        │      │自稱方淑│股票    │不詳女子，向申○○佯稱徐│。    │
│    │      │        │        │      │婉表姐之│        │文勇係立委助理，且保證保│      │
│    │      │        │        │      │不詳成年│        │健公司股票將於93年初上市│      │
│    │      │        │        │      │女子    │        │、上櫃，待該支股票上市、│      │
│    │      │        │        │      │        │        │上櫃後，必會獲利甚多，致│      │
│    │      │        │        │      │        │        │申○○陷於錯誤，乃徐文勇│      │
│    │      │        │        │      │        │        │向銀行貸款出資購買前揭股│      │
│    │      │        │        │      │        │        │票。詎方淑婉等人取得前開│      │
│    │      │        │        │      │        │        │款項後，即刻意躲避，顏良│      │
│    │      │        │        │      │        │        │吉始知受騙。            │      │
├──┼───┼────┼────┼───┼────┼────┼────────────┼───┤
│ 7  │丁○○│92年7月 │7張（92 │82萬6 │楊尹真、│保健科技│楊尹真及徐文勇向丁○○佯│見原審│
│    │      │間      │年7月底 │千元（│徐文勇  │股份有限│稱徐文勇係楊尹真之舅，2 │卷(一)第│
│    │      │        │由徐文勇│未扣除│        │公司未上│人並共同遊說丁○○，購買│288 至│
│    │      │        │以原購買│徐文勇│        │市（櫃）│未上市（櫃）股票將獲利甚│292 頁│
│    │      │        │價格之6 │買回部│        │股票    │豐，而保健公司股票將於半│。    │
│    │      │        │折買回2 │分）  │        │        │年後上市，屆時即可將該股│      │
│    │      │        │張）    │      │        │        │票售出，因而獲利，致李丁│      │
│    │      │        │        │      │        │        │山陷於錯誤，乃透過徐文勇│      │
│    │      │        │        │      │        │        │向銀行貸款出資購買前揭股│      │
│    │      │        │        │      │        │        │票。詎楊尹真於丁○○退還│      │
│    │      │        │        │      │        │        │前開2張股票後，即避不見 │      │
│    │      │        │        │      │        │        │面，丁○○始知受騙。    │      │
├──┼───┼────┼────┼───┼────┼────┼────────────┼───┤
│ 8  │顏志文│93年間  │2張     │44萬元│楊尹真、│保健科技│楊尹真及「徐昭賢」向顏志│見原審│
│    │      │        │        │      │「徐昭賢│股份有限│文佯稱，徐昭賢係楊尹真之│卷(二)第│
│    │      │        │        │      │」      │公司未上│舅，又保健公司股票之後會│9 至12│
│    │      │        │        │      │        │市（櫃）│上市，明年就會升值，致顏│頁。  │
│    │      │        │        │      │        │股票    │志文陷於錯誤，乃透過徐昭│      │
│    │      │        │        │      │        │        │賢向銀行貸款出資購買前揭│      │
│    │      │        │        │      │        │        │股票。詎顏志文購得上開股│      │
│    │      │        │        │      │        │        │票後，楊尹真2人即避不見 │      │
│    │      │        │        │      │        │        │面，且未將該股票交付，顏│      │
│    │      │        │        │      │        │        │志文始知受騙。          │      │
├──┼───┼────┼────┼───┼────┼────┼────────────┼───┤
│ 9  │楊文宏│92年11、│11張    │143萬 │楊尹真、│保健科技│楊尹真及「徐昭賢」向楊文│見原審│
│    │      │12月間  │        │元    │「徐昭賢│股份有限│宏謊稱，徐昭賢係楊尹真之│卷(二)第│
│    │      │        │        │      │」      │公司未上│舅，擔任高雄市某市議員秘│12至17│
│    │      │        │        │      │        │市（櫃）│書，又保健公司未來獲利及│頁。  │
│    │      │        │        │      │        │股票    │前景看好，且於93年3、4月│      │
│    │      │        │        │      │        │        │間一定會上櫃，如此次不投│      │
│    │      │        │        │      │        │        │資，下資將不再會有機會，│      │
│    │      │        │        │      │        │        │楊文宏因之陷於錯誤，乃透│      │
│    │      │        │        │      │        │        │過徐昭賢向銀行貸款出資購│      │
│    │      │        │        │      │        │        │買前揭股票。詎楊尹真2人 │      │
│    │      │        │        │      │        │        │於交付股票予楊文宏後，自│      │
│    │      │        │        │      │        │        │92年12月後，即有意躲避，│      │
│    │      │        │        │      │        │        │嗣楊文宏始知受騙。      │      │
├──┼───┼────┼────┼───┼────┼────┼────────────┼───┤
│ 10 │午○○│91年間  │5張     │約50萬│「張敬潔│保健科技│張敬潔及徐文勇向午○○謊│見原審│
│    │      │        │        │元    │」、徐文│股份有限│稱徐文勇係張敬潔之舅，2 │卷(二)第│
│    │      │        │        │      │勇      │公司、奇│人並向午○○保證保健及奇│83至88│
│    │      │        │        │      │        │錸公司未│錸公司股票，將於93年5月 │頁。  │
│    │      │        │        │      │        │上市（櫃│間上市，且此2家公司股票 │      │
│    │      │        │        │      │        │）股票  │於2至3年間會翻到2、3倍，│      │
│    │      │        │        │      │        │        │致午○○陷於錯誤，乃以己│      │
│    │      │        │        │      │        │        │有資財或向銀行貸款之方式│      │
│    │      │        │        │      │        │        │出資購買前揭股票。      │      │
└──┴───┴────┴────┴───┴────┴────┴────────────┴───┘
備註：前開「張敬潔」、「方淑婉」、「徐昭賢」、「寶哥」、
      自稱方淑婉表姐之人，及自稱楊尹真舅舅之不詳男子，均
      係真實姓名年籍不詳之成年人。
                                                QA


司法院資訊處製作；財團法人民間司法改革基金會備份。
